臺灣高等法院刑事判決
109年度上易字第1209號
上  訴  人  
即  被  告  熊祖賢




送達代收人  陳伯榮

選任辯護人  陳佳函律師
            王仁佑律師
上列上訴人即被告因竊盜案件，不服臺灣士林地方法院108年度
易字第628號，中華民國109年5月8日第一審判決（起訴案號：臺
灣士林地方檢察署108年度偵字第482號、108年度偵緝字第471號
），提起上訴，本院判決如下：
    主  文
上訴駁回。
    事  實
一、民國107年6月間之某日，熊祖賢、郭山下、陳聯澄(郭山下
    、陳聯澄所涉本件加重竊盜犯行，業經原審法院以108年度
    易字第628號刑事判決分別判處有期徒刑9月、10月確定)及
    真實姓名年籍不詳綽號「阿峰」之男子（下稱阿峰）共同基
    於意圖為自己不法所有之犯意聯絡，由熊祖賢駕駛其所有車
    牌號碼0000-00號自用小客車（下稱系爭車輛），搭載陳聯
    澄、郭山下、阿峰至沈亦仁位於新北市○○區○地○○00○00號，
    現非供人居住、使用之房屋（下稱系爭房屋），由郭山下持
    於現場拾得客觀上足以為兇器之鐵撬撬毀該屋之後門，陳聯
    澄、熊祖賢、阿峰中之1 人持於現場拾得客觀上足以為兇器
    之樹剪剪斷該屋之花格鋁窗後，4 人進入系爭房屋內，竊取
    沈亦仁所有如附表所示之財物（價值共計新臺幣【下同】5 
    萬元），得手後由熊祖賢駕車搭載陳聯澄、熊祖賢、阿峰及
    所竊得如附表所示之物離開現場。嗣經沈亦仁於107年7月1
    日至系爭房屋巡視，發現遭竊，遂報警處理，始循線查悉上
    情。
二、案經沈亦仁訴由新北市政府警察局三芝分局報告臺灣士林地
    方檢察署檢察官偵查起訴。
    理  由
一、證人即同案被告郭山下於警詢中所為之陳述，屬被告以外之
    人於審判外之陳述，上訴人即被告熊祖賢(下稱被告)及其辯
    護人於本院準備程序及審判程序已否認其在警詢中陳述之證
    據能力（見本院卷第139頁、第169頁），且證人郭山下於警
    詢中之陳述亦不具刑事訴訟法第159條之2、第159條之3規定
    之要件，則參諸刑事訴訟法第159條第1項、第159條之2、第
    159條之3規定，證人即同案被告郭山下於警詢中之陳述，對
    於被告而言，自無證據能力。
二、次按被告以外之人（包括證人、鑑定人、告訴人、被害人及
    共同被告等）於審判外之陳述雖不符刑事訴訟法第159條之1
    至之4等四條之規定，然經當事人於審判程序同意作為證據
    ，法院審酌該言詞陳述或書面陳述作成時之情況，認為適當
    者，亦得為證據；當事人、代理人或辯護人於法院調查證據
    時，知有刑事訴訟法第159條第1項不得為證據之情形，而未
    於言詞辯論終結前聲明異議者，視為有前項之同意，同法第
    159條之5定有明文。立法意旨在於傳聞證據未經當事人之反
    對詰問予以核實，原則上先予排除。惟若當事人已放棄反對
    詰問權，於審判程序中表明同意該等傳聞證據可作為證據；
    或於言詞辯論終結前未聲明異議，基於尊重當事人對傳聞證
    據之處分權，及證據資料愈豐富，愈有助於真實發見之理念
    ，且強化言詞辯論主義，使訴訟程序得以順暢進行，上開傳
    聞證據亦均具有證據能力。查本件除如上所述外，以下所引
    用之被告以外之人於審判外之供述證據，因檢察官、被告及
    其辯護人已於本院準備程序及審判程序時均表示沒意見（見
    本院卷第139頁、第169頁），且迄至言詞辯論終結前均未聲
    明異議，而本院審酌上開供述證據資料製作時之情況，無不
    當取供及證明力明顯過低之瑕疵，認以之作為證據應屬適當
    ，揆諸前開規定，本院亦認為均應有證據能力。
三、另本院以下援引之其餘非供述證據資料（見本院卷第169頁
    至第171頁），檢察官、被告及其辯護人於本院準備程序及
    審判程序時對其證據能力均不爭執（見本院卷第139頁、第1
    40頁、第169頁至第171頁），且其中關於刑事訴訟法第164
    條第2項規定，證物如為文書部分，係屬證物範圍。該等可
    為證據之文書，已經依法踐行調查證據之程序，即提示或告
    以要旨，自具有證據能力，併此敘明。
貳、實體部分：
一、訊據被告對於上揭時間，與同案被告郭山下、阿峰搭乘系爭
    車輛至系爭房屋，並有以系爭車輛搭載郭山下，阿峰及竊得
    之物離去等情固坦承不諱，惟矢口否認有何加重竊盜犯行，
    辯稱：案發時其在車上睡覺，車子開到哪、車上有誰，其都
    不知道；於本院並辯稱：其進入系爭房屋，係要向郭山下等
    人表示其要先行離去，伊未參與本件竊盜案云云。被告之辯
    護人則為被告辯護稱：被告頭部曾於108年間遭人毆打致其
    記憶力受損，致於原審審理時常有記憶不清、或有矛盾、語
    焉不詳等情形；證人即同案被告郭山下曾派人毆打被告，其
    被告之間有仇恨，其證述內容有構陷被告之虞，不足採信云
    云。惟查：
 (一)系爭房屋遭人以鐵撬撬毀後門、以樹剪剪斷花格鋁窗而侵
     入並竊取如附表所示之財物，價值共計約5 萬元等情，業
     經證人即告訴人沈亦仁於警詢時證述在卷（見108 年偵字4
     82 號偵查卷【下稱偵查卷】第17頁至第19頁），並據證人
     即同案被告郭山下於原審審理時證稱：107年6月間，熊祖
     賢、陳聯澄、阿峰及我至系爭房屋，由我持鐵撬把門扳開
     ，他們爭先恐後地擠進系爭房屋拿取財物，我們4 人都有
     拿取財物，嗣後由被告熊祖賢開車離開現場，之後先載我
     回家，竊得物品則由熊祖賢、陳聯澄、阿峰載走等語（見
     原審卷一第182 頁，原審卷二第43頁至第54頁、第268 頁
     ），證人即同案被告陳聯澄於原審審理時證稱：107年6月
     間，熊祖賢駕車載我與郭山下、阿峰至系爭房屋，郭山下
     與阿峰下車，並搬觀音、彌勒佛回車上，熊祖賢開車載我
     們離去等語（見原審卷二卷第25頁至第43頁），核與被告
     於原審審理時以證人身分證稱：107年6月間，我有與陳聯
     澄、郭山下及阿峰至系爭房屋，我有進去系爭房屋裡面，
     郭山下有拿一些東西等語（見原審卷二第9頁至第24頁）大
     致相符，並有現場照片、系爭車輛詳細資料報表、刑事案
     件證物採驗紀錄表、證物清單等附卷可稽（見偵查卷第28
     頁至第38頁、第40頁、第41頁、第43頁）；而警方於現場
     鐵撬採得之DNA ，經送請新北市政府警察局鑑定後，發現
     與被告郭山下之DNA-STR 型別相符乙節，亦有新北市政府
     警察局107 年8 月14日新北警鑑字第1071559136號鑑驗書
     、同年9 月10日新北警鑑字第1071743203號鑑驗書各1份在
     卷可參（見偵查卷第20至28頁）。是被告熊祖賢辯稱其未
     進入系爭房屋云云，自非可採。
 (二)次查，參諸證人即同案被告郭山下於偵查中證述：案發當
     天熊祖賢載我、陳聯澄及另外1名中年男子到系爭房屋，熊
     祖賢要求我先下車去看有沒有人，我當時就知道他們要去
     偷東西，我下車先去看一下，屋內燈沒有亮，回去跟他們
     說，大家就下車一起找工具破壞門後，我們4人都進去系爭
     房屋，並分頭找值錢的東西，竊取值錢的佛像、茶具等物
     品放到系爭車輛上，熊祖賢即開車載我回家等語（見偵查
     卷第169頁至第172 頁）；於原審審理時證稱：107年6月間
     ，熊祖賢跟陳聯澄開車載著阿峰來找我，再由熊祖賢開車
     載我們去系爭房屋附近，4人便一起上去，由我把門扳開，
     他們爭先恐後地擠進系爭房屋拿取財物，我們4 人都有拿
     取財物，嗣後由熊祖賢開車離開現場，竊得物品均放於系
     爭車輛，之後先載我回家，竊得物品則由熊祖賢、陳聯澄
     及阿峰載走等語（見原審卷二第43頁至第54頁），勾稽證
     人即同案被告郭山下於偵訊、原審上開證述內容，前後均
     大致相符，且其既於偵訊及原審審理中具結擔保其證詞之
     真實性，衡情應無故意為虛偽不實陳述之可能；又同案被
     告郭山下所犯竊盜罪，法律亦無查獲共犯或正犯得以減刑
     之相關規定，倘本案其僅與阿峰犯案，被告確未參與本件
     竊盜案，其如證述被告及陳聯澄並未參與本案，其反而不
     會負擔較重之結夥3人以上之加重竊盜罪責，是本件苟非被
     告確有上開共犯情事，同案被告郭山下理應無虛捏上情蓄
     意勾陷被告入罪之動機及意圖，故證人即同案被告郭山下
     上開證述內容之憑信性甚高，而足堪採信。況參諸被告於
     偵查中亦供稱：我有開我的車載陳聯澄、郭山下及阿峰至
     新北市三芝區，我們的車子有停在系爭房屋，我有進去一
     間房子裡面等語（見108年偵緝字471號偵查卷【下稱偵緝
     卷】第23頁至第25頁、第45頁、第46頁）；及於原審審理
     時以證人身分證稱：我於偵訊時提到有進去系爭房屋，該
     次陳述應屬正確。我當時是走門進去（即偵查卷第37頁上
     方所示遭郭山下破壞之門），當時我也搞不清楚為什麼要
     進去，只知道要跟陳聯澄說要走了等語（見原審卷二第20
     頁至第24頁），核與證人即同案被告郭山下上揭證述內容
     及卷附現場照片相符，益徵被告此部分供述及證述屬實，
     且如非同案被告陳聯澄亦在系爭房屋內，被告何以須進入
     系爭房屋以告知同案被告陳聯澄其欲離去？足認案發時被
     告與同案被告陳聯澄確均有進入系爭房屋，被告辯稱並未
     進入系爭房屋云云，並不可採。再參酌系爭房屋後門連同
     門框遭被告郭山下以鐵撬撬開，而與聯接之水泥牆破損分
     離，鐵撬並置於後門前方之茶几上，另有樹剪放置在遭破
     壞之後門入口處地上乙節，亦有現場照片在卷可稽（見偵
     查卷第35頁至第37頁），堪認被告係知悉系爭房屋後門及
     鐵窗均遭破壞始得進入系爭房屋。此外，參以同案被告郭
     山下與阿峰當時亦正在系爭房屋內行竊，而如附表所示遭
     竊之物品數量亦不少，倘被告與同案被告陳聯澄並未進入
     系爭房屋內共同竊取財物，衡情僅憑同案被告郭山下及阿
     峰2 人，自無法在短時間能將所竊得如附表所二之物全部
     搬至系爭車輛上。是被告辯稱其進入系爭房屋，係要向郭
     山下等人表示其要先行離去云云，自不足採。本件被告於
     上揭時間，駕車搭載同案被告郭山下、陳聯澄及阿峰至系
     爭房屋，由同案郭山下持鐵撬撬開系爭房屋後門、另1 人
     持剪刀剪斷該屋之花格鋁窗後，包含被告、同案被告郭山
     下、陳聯澄及阿峰均進入系爭房屋內，竊取如附表所示之
     物，並於竊得後將之搬至系爭車輛上，由被告駕駛系爭車
     輛載運同案被告郭山下、陳聯澄及阿峰及所竊得之如附表
     所示之物離去等情，應堪認定。
(三) 被告及其辯護人雖以前詞置辯，惟查：
  1、被告於108 年4 月3 日偵訊時先供稱：於107年6月間我好
     像有約陳聯澄並開車載其至新北市三芝區，不太記得誰跟
     我們一起去。（提示陳聯澄供稱熊祖賢開車載其、郭山下
     及阿峰至三芝土地公坑之供述後）郭山下、阿峰應該有一
     起去。當天我開往淡水方向，後來給陳聯澄開。（提示陳
     聯澄供稱均由被告熊祖賢開車後）陳聯澄開一段後給我開
     ，到三芝是我開；我在海邊問陳聯澄何時要還我妹錢後就
     離開了，我不記得離開時我們4 人有無拿何物品。我記得
     我有進去一間房子。（提示系爭房屋遭竊物品清單後）對
     啦，他們有拿甚麼東西到郭山下那裏，他們把它包起來等
     語（見偵緝卷第23頁至第25頁）；於108年5月7日偵訊時供
     稱：107 年6 月間我開車載陳聯澄，再去載2名男子，我不
     記得是誰。後來車不是我開，開到某處我就在車上睡覺，
     我有跟陳聯澄聊天，當時另外2 人在車外面，我不知道他
     們去哪等語（見偵緝卷第45頁、第46頁）；於109 年1 月7
     日原審準備程序時供稱：案發時我有開車去三芝，（後改
     稱）我沒有開車去三芝，我開出來後就給陳聯澄開到五股
     海邊，跟他談欠錢之事。回程時我睡著，不知道是誰開的
     ，當時車上有何人我也搞不清楚。我先開車去找陳聯澄，
     後來我們去海邊，我不知道當時車上有沒有人，我跟陳聯
     澄下車談，後來郭山下來找陳聯澄，我不清楚有無人跟郭
     山下一起來。接著要回去時，我睡著了，我不知道有無到
     其他地方、發生何事，只記得是到路邊、看得到海之處，
     到那裡後，他們在車外面講話，講何事我也不知道等語（
     見原審卷一第182頁 、第183 頁）；於原審審理時以證人
     身分證稱：於107年6月間我有載陳聯澄，後由陳聯澄開車
     ，我全程都在副駕駛座睡覺，所以不知道陳聯澄往哪開，
     有無載被告郭山下。我沒跟他們去過系爭房屋，我只是在
     車上。（經提示郭山下供稱竊得之物留在系爭車輛上後他
     就離開，未拿任何東西。）我還有一點印象，東西都在郭
     山下車上，不在我這。郭山下當天去三芝應有開一台車等
     語（見原審卷二第9頁至第24頁）。
  2、證人即同案被告陳聯澄於107 年12月8日警詢中證稱：於10
     7年6、7月間，我們在郭山下家中聊天，有人提議要去三芝
     玩，我們就共乘系爭車輛前往，後來車子停在案發地附近
     ，郭山下跟阿峰去走走，我跟熊祖賢在車旁邊聊天，10分
     鐘後我發現郭山下與阿峰不見了，便去附近找，看到他們
     從別人房子走出來，手裡都有拿東西等語（見偵查卷第13
     頁至第16頁）；於108年1月29日偵訊時證稱：107 年6 月
     間熊祖賢開車來載我去郭山下住處聊天，阿峰當時也在場
     ，後來有人說要去海邊，我就一起去，都是由熊祖賢駕車
     載我們，到了系爭房屋附近，熊祖賢停車說要在那邊聊天
     ，郭山下跟阿峰就離開，我跟熊祖賢在車旁聊天，後來郭
     山下跟阿峰回來，手裡拿了觀音像，還有1個彌勒佛還是什
     的神像。他們將拿來的物品放在系爭車輛上，我們就回郭
     山下住處等語；於原審準備程序時供稱：當初我與熊祖賢
     、郭山下及阿峰在郭山下家裡聊天，有人提議要去海邊，
     便由熊祖賢開車載我們去，開到離系爭房屋還有50公尺的
     地方就主動停下來，我也沒問為何停在那裡。我先跟熊祖
     賢在車上聊天，郭山下、阿峰下車。後來熊祖賢下車去找
     他們，並叫我留在車上，後來熊祖賢先回來，說沒有看到
     另外2人，過了3、5分鐘，郭山下、阿峰出來，郭山下抱觀
     音、彌勒佛像，阿峰拿什麼我沒注意，該等物品沒有包起
     來。我不知熊祖賢有無進去系爭房屋。我從頭到尾都坐在
     車上。後來由熊祖賢開車離開去郭山下住處。從頭到尾都
     是熊祖賢開車等語（見原審卷一第185頁至第187 頁）；及
     於原審審理時證稱：107 年6 月間熊祖賢開車載我、郭山
     下、阿峰到新北市三芝海邊，我們只開系爭車輛。到了海
     邊，郭山下跟阿峰下車，我跟熊祖賢談錢的事，後來發覺
     郭山下與阿峰不見，熊祖賢就去找他們。我那時也下車，
     站在車邊。熊祖賢過馬路，爬1個斜坡上去，之後我看熊祖
     賢、郭山下及阿峰3人走出來，郭山下、阿峰手有拿東西。
     他們抱那些物品回來後放在後座，該等物品沒有包起來等
     語（見原審卷二第25頁至第35頁）。
  3、揆諸被告上開供述，被告就同行之人有何人、同案被告郭
     山下、陳聯澄與阿峰等人如何到場、有無拿取他人物品、
     被告有無下車等事實，前後辯詞顯有歧異、反覆，其辯解
     是否屬實，已非無疑；況依諸被告與同案被告陳聯澄2 人
     間就同案被告郭山下、阿峰如何到場、被告及同案被告陳
     聯澄有無下車、有無尋找同案被告郭山下與阿峰、竊取之
     物品有無包裝等供述內容，互核亦顯有諸多矛盾、不符之
     處，並與證人即同案被告郭山下上開證述內容明顯不符，
     是被告辯稱其均在車上，不知道發生何事，及其進入系爭
     房屋，係要向郭山下等人表示其要先行離去云云，均無可
     採。
　4、至辯護人固為被告辯護稱：被告頭部曾於108年間遭人毆打
     致其記憶力受損，致於原審審理時常有記憶不清、或有矛
     盾、語焉不詳等情形云云。惟查，參諸被告於原審審理中
     以證人身分到庭作證，對於檢察官、共同被告郭山下交互
     詰問及法院訊問之問題，均能明白問題內容而清楚陳述，
     且對己有利或不利之陳述內容均有，此徵諸其於原審審理
     時證述：107年6月間，我有與陳聯澄、郭山下及阿峰至系
     爭房屋，我有進去系爭房屋裡面，郭山下有拿一些東西等
     語（見原審卷二第9頁至第24頁），固屬對其不利之證述內
     容，惟另參諸其證稱：「(被告郭山下問：回去到我家時，
     你有無下車？）我只記得我跟陳聯澄在一起，我已經不記
     了。」、「(被告郭山下問：這樣你就沒下車，你跟【阿峰
     】一起開車去？）我不曉得。」、「(被告郭山下問：這樣
     你就沒下車，你跟【阿峰】一起開車去？）我不曉得。」
     、「(被告郭山下問：們把我載到山上，是否如此？）跟你
     說全程的過程我真的不記得。」、「(被告郭山下問：你沒
     有回答問題，回去到我家時，你有無下車？）我有沒有下
     車，我真的不記得。」等語（見原審卷二第18頁)，被告對
     於詰問內容對其不利之問題，均能以「不記得」回答，此
     益徵被告於原審作證時，頭腦清楚，其對自身不利之詰問
     內容，既能作避重就輕之回答，自難認被告頭部曾因遭人
     毆打致其記憶力受損，致其於原審證述時有記憶不清、矛
     盾、語焉不詳等情形。被告辯護人上揭主張，尚非可採，
     自不能執為被告有利之認定。是被告辯護人於本院審理中
     聲請向林口長庚紀念醫院與衛生福利部臺北醫院函調被告
     之醫療病歷紀錄，以證明被告有上揭記憶不清情事云云(見
     本院卷第122頁、第138頁)，揆諸上揭說明，其待證事實已
     臻明確，核無函查必要，辯護人此部分調查證據之聲請，
     為無理由，應予駁回。
　5、又被告辯護人於本院審理中固聲請傳喚證人張萬興到庭作
     證，待證事實為同案被告郭山下曾經指使他人毆打被告云
     云。惟查，本件被告確曾於上揭時間，駕車搭載同案被告
     郭山下、陳聯澄及阿峰至系爭房屋，由同案郭山下持鐵撬
     撬開系爭房屋後門、另1 人持剪刀剪斷該屋之花格鋁窗後
     ，包含被告、同案被告郭山下、陳聯澄及阿峰均進入系爭
     房屋內，竊取如附表所示之物，並於竊得後將之搬至系爭
     車輛上，由被告駕駛系爭車輛載運同案被告郭山下、陳聯
     澄及阿峰及所竊得之如附表所示之物離去等情，及證人同
     案被告郭山下於偵查及原審審理中證言憑信性甚高，且與
     事實相符，已如前述，是被告涉犯本件加重竊盜犯行，其
     事證已臻明確，縱認被告曾遭同案被告郭山下指使人毆打
     乙節屬實，亦難認證人即同案被告郭山下證述內容，不足
     採信，而能採為有利被告之認定，認被告並未參與本件加
     重竊盜犯行。是本院認無傳喚證人張萬興到庭作證之必要
     ，辯護人上開調查證據之聲請，為無理由，應予駁回，併
     此敘明。
 (四)綜上所述，被告上開辯解及辯護人上開辯護意旨，均不足
     採信。
二、從而，本件事證明確，被告上揭加重竊盜犯行，足堪認定，
    應予依法論科。
三、論罪科刑部分：
 (一)被告犯罪後，刑法第321 條第1 項業於108 年5 月29日經
     修正公布，在108 年5 月31日生效施行。按行為後法律有
     變更者，適用行為時之法律，但行為後之法律有利於行為
     人者，適用最有利於行為人之法律，刑法第2 條第1 項訂
     有明文。而修正前刑法第321 條第1 項原規定：「犯竊盜
     罪而有下列情形之一者，處六月以上、五年以下有期徒刑
     ，得併科新臺幣十萬元以下罰金。」；修正後則規定：「
     犯前條第一項、第二項之罪而有下列情形之一者，處六月
     以上五年以下有期徒刑，得併科五十萬元以下罰金。」，
     比較修正前後關於刑法第321 條第1 項之規定，修正後已
     將罰金刑上限提高為新臺幣50萬元，解釋上自應以修正前
     之規定對被告較有利。準此，本案應適用修正前刑法第321
      條第1 項之規定論處。
 (二)按刑法第321 條第1 項第2 款規定將「門扇」、「牆垣」
     、「其他安全設備」並列，則所謂「門扇」專指門戶而言
     ，指分隔住宅或建築物內外之間之出入口大門而言。而所
     謂「其他安全設備」，指門扇牆垣以外，依通常觀念足認
     防盜之一切設備而言，如門鎖、窗戶、房間門或落地門、
     窗均屬之。另該款所謂「毀」係指毀損，稱「越」則指踰
     越或超越，祇要踰越或超越門扇、牆垣或其他安全設備之
     行為使該門扇、牆垣或其他安全設備喪失防閑作用，即該
     當於上開規定之要件。次按刑法第321 條第1 項第3 款之
     攜帶兇器竊盜罪，係以行為人攜帶兇器竊盜為其加重條件
     ，此所謂兇器，其種類並無限制，凡客觀上足對人之生命
     、身體、安全構成威脅，具有危險性之兇器均屬之，且祇
     須行竊時攜帶此種具有危險性之兇器為已足，並不以攜帶
     之初有行兇之意圖為必要（最高法院79年台上字第5253號
     判例意旨參照）。查本件被告與同案被告郭山下、陳聯澄
     及阿峰等人用以行竊之鐵撬、樹剪為金屬材質製成，質地
     堅硬形狀尖銳，如持以行兇，足以對人之生命、身體產生
     危害，自屬兇器無訛。同案被告郭山下以鐵撬撬開該屋後
     門，致該門自相連之牆壁脫離，另1 人以樹剪剪斷花格鋁
     窗，自為毀越門扇及安全設備。核被告所為，係犯刑法第3
     21 條第1 項第2 款、第3 款、第4 款之結夥三人以上攜帶
     兇器毀越門扇及其他安全設備竊盜罪。
 (三)被告與郭山下、陳聯澄及阿峰就本件竊盜犯行，有犯意聯
     絡及行為分擔，應依刑法第28條規定，論以共同正犯。
四、上訴駁回之理由：
    原審審理結果，因認被告罪證明確，適用修正前刑法第321條第1項第2款、第3款、第4款，刑法第28條、第38條之第1項、第2項，刑法施行法第1條之1第1項之規定，並審酌被告不思以正當途徑獲取財物，反而任意竊取素不相識之告訴人如附表所示之物，且其結夥3 人以上，持凶器毀越系爭房屋之門、窗行竊，所為不僅侵害他人財產權，對社會治安亦有危害，實屬不該；並審酌被告於本件案發前尚無前科，惟犯後迄今始終否認犯行，未見悔意，兼衡被告小學肄業，曾從事按摩、遊覽車停車場清潔工作，平均月收入3 萬多元，另有汽車貸款，離婚，育有1 名成年子女之家庭、生活及經濟狀況、智識程度、犯罪動機、手段及分工、迄未與告訴人達成和解，亦未返還告訴人所有失物等一切情狀，量處如主文所示之刑；並敘明被告共同為前開竊盜犯行，而竊得如附表所示財物，雖未扣案，然該等物品既無實際合法發還告訴人之情形，因被告否認如附表所示之物品分配由其取得，無法查得被告就如附表所示物品業已分配、如何分配，而無從區分各自分得之物品及數量，爰依刑法第38條之1 第1 項前段、第3 項規定對被告宣告共同沒收，並諭知於全部或一部不能沒收或不宜執行沒收時，共同追徵其價額；另敘明未扣案之鐵撬、樹剪，雖係被告與同案被告郭山下、陳聯澄、陳峰等人持以犯本件加重竊盜罪所用之工具，然該等器具均係案發現場所取得，業經同案被告郭山下供述明確（見原審卷二第268 頁），故該等物品非被告與同案被告郭山下等人所有，自無庸依刑法第38條第2 項規定宣告沒收。核其認事用法，均無違誤，量刑亦屬妥適。被告提起上訴，其上訴意旨固仍執原審辯解及前詞否認犯行，並主張從輕量刑云云。惟查，本件被告涉犯加重竊盜犯行，其事證已臻明確，己詳如前述，是其辯解自非可採，其上訴否認犯行，自無理由；另按量刑之輕重，屬於為裁判之法院得依職權自由裁量之事項，苟其量刑已以行為人之責任為基礎，並斟酌刑法第57條所列一切情狀，在法定刑度內，酌量科刑，如無偏執一端，致明顯輕重失衡情形，不得遽指為不當或違法。查本件原審量刑已依法第57條所定科刑應審酌事項，在法定刑度範圍內以行為人之責任為基礎，斟酌被告犯罪情節、手段、所生危害及犯罪後否認犯行之態度、迄今仍未賠償告訴人所受損害等一切情狀，而為刑之量定，既未逾越法定刑度，亦無濫用自由裁量權限或違反比例原則，其量刑自屬妥適，而無被告上訴意旨所指之顯然失出或有失衡平情事。此外，本件原判決就被告上訴理由所執取捨亦已多所論述及說明其憑以認定之依據，有如前述，經核與吾人日常生活經驗所得之定則亦無違背。故被告所執上訴理由，本院尚難採為被告有利認定之依據。是本件被告之上訴，為無理由，應予駁回。
據上論斷，應依刑事訴訟法第368條，判決如主文。
本案經檢察官張嘉婷提起公訴，檢察官董怡臻到庭執行職務。
中　　華　　民　　國　　109 　年　　10　　月　　27　　日
                  刑事第十一庭  審判長法　官  周煙平  
 　　　　　　　              　　　　 法　官  連育群
 　　　　　　　　　　　　　　　　　　 法　官  吳炳桂
以上正本證明與原本無異。
不得上訴。
                                      書記官  劉育君
中　　華　　民　　國　　109 　年　　10　　月　　30　　日
附錄本案論罪科刑法條全文：
修正前中華民國刑法第321條：
犯竊盜罪而有下列情形之一者，處6 月以上、5 年以下有期徒刑
，得併科新臺幣10萬元以下罰金：
一、侵入住宅或有人居住之建築物、船艦或隱匿其內而犯之者。
二、毀越門扇、牆垣或其他安全設備而犯之者。
三、攜帶兇器而犯之者。
四、結夥三人以上而犯之者。
五、乘火災、水災或其他災害之際而犯之者。
六、在車站、埠頭、航空站或其他供水、陸、空公眾運輸之舟、
    車、航空機內而犯之者。
前項之未遂犯罰之。
附表一
編號                遭竊物品明細 數量 1 陶器佛像 3座 2 木雕彌勒佛像 1座 3 白瓷觀音佛像 1座 4 柴燒杯具組 1組